【裁判字號】    90,易,414
【裁判日期】    900717
【裁判案由】    違反槍砲彈藥刀械管制條例等
【裁判全文】
臺灣屏東地方法院刑事判決                            九十年度易字第四一四號
    公  訴  人  臺灣屏東地方法院檢察署檢察官
    被      告  丙○○
右列被告因違反槍砲彈藥刀械管制條例等案件，經提起公訴（九十年度偵字第一００
二號），本院判決如左：
     主  文
丙○○違反槍砲彈藥刀械管制條例第九條第一項，處有期徒刑貳月，如易科罰金，以
參佰元折算壹日，扣案魚槍貳枝 (管制編號：0000000000~5號 )沒收。又犯刑法第三
百四十九條第一項之罪，處有期徒刑肆月，如易科罰金，以參佰元折算壹日。又犯刑
法第三百四十九條第二項之罪，處有期徒刑柒月。應執行有期徒刑捌月，扣案魚槍貳
枝(管制編號：0000000000~5號)沒收。
     事  實
丙○○曾犯罪，經法院判處有期徒刑四月確定，並於民國八十八年一月二十四日執行
完畢，詎未知悔改。於八十九年一月間，為供捕魚之用，未經許可，製造具有殺傷力
之魚槍二枝。並另行起意明知綽號「志仔」姓名年籍不詳之成年男子，於八十九年五
、六月間某日寄放於其位於屏東縣滿州鄉○○村○○路四十號住處之機車，未懸掛車
牌，應係來路不明之贓車（該車車牌號碼原為ＰＹＨ─一三三號，為徐清通所有，於
八十九年五月二十九日九時許，在屏東縣恒春鎮○○里○○路失竊），竟仍予收受，
並於八十九年十二月十八日，以新台幣（下同）一百五十元之價格出售於不知情之舊
貨商林恒祥（另由檢察官為不起訴處分）。又其明知前開綽號「志仔」之男子所出售
另一輛未懸掛車號之機車，亦係來路不明之贓車（該車車牌號碼原為ＰＧＺ─四○三
號，為甲○所有，於八十九年十月二十四日七時許，在屏東縣恒春鎮○○里○○路失
竊），竟仍於八十九年十月下旬某日另以三千元之低價，向之購買。迨九十年一月二
十五日二十一時許，為警循線在其住處查獲，始發現上情，並扣得魚槍二枝 (管制編
號：0000000000~5號)。
     理  由
一、右揭犯罪事實，業經被告丙○○坦承不諱，並有同案證人林恒祥及證人即被告丙
    ○○之母乙○○之供述及證述在卷可按，復有卷附贓物認領保管收據二紙，扣案
    之漁槍二枝可稽。又扣案之魚槍經送鑑定，依內政部警政署刑事警察局九十年二
    月十六日刑鑑字第二○○三九號鑑驗通知書，鑑定結果認扣案之魚槍結構完整，
    可發射隨附之金屬箭，均具殺傷力，是本案事證明確，被告犯行堪予認定。
二、查魚槍係槍砲彈藥刀械管制條例四條第一項第一款所稱之槍砲，依同條例第五條
    第一項之規定，非經中央主管機關許可，不得製造、持有，被告竟違反上開規定
    ，擅自製造魚槍，核其所為，係犯槍砲彈藥刀械管制條例第九條第一項之未經許
    可製造魚槍罪，其持有魚槍之行為已被其製造魚槍之高度行為所吸收，不另論罪
    。其收受贓物後再故買贓物，係犯刑法第三百四十九條第一項及第二項之罪。依
    照司法院大法官會議釋字第一五二號解釋，連續犯須連續數行為而犯同一罪名，
    所謂同一罪名，指構成犯罪要件相同之罪名而言，在同一法條或同一項款中，如
    其犯罪構成要件不同時，不得成立連續犯。（參考最高法院六十七年度第六次刑
    庭總會議記錄）本案之收受贓物，與故買贓物構成犯罪要件不同，其情又非屬於
    加重條件，或加重結果，無法成立連續犯，而與前揭違反槍砲彈藥刀械管制條例
    間均係數罪關係。被告丙○○曾犯罪，經法院判處有期徒刑四月確定，並於民國
    八十八年一月二十四日執行完畢，有台灣高等法院被告全國前案紀錄表在卷供參
    ，五年以內再犯本件有期徒刑以上之罪，為累犯，依刑法第四十七條規定加重其
    刑。爰審酌被告素行、犯罪動機、目的、手段、所生危害及其犯後態度尚屬良好
    等情狀，量處如主文所示之刑，並諭知易科罰金之折算標準。再行為後法律有變
    更者，適用裁判時之法律。但裁判前之法律有利於行為人者，適用最有利於行為
    人之法律，刑法第二條第一項定有明文；查刑法第四十一條業經修正，並經總統
    於九十年一月十日公布施行，於同年月十二日生效；依修正前刑法第四十一條之
    規定：「犯最重本刑為三年以下有期徒刑以下之刑之罪，而受六月以下有期徒刑
    或拘役之宣告，因身體、教育、職業、家庭之關係或其他正當事由，執行顯有困
    難者，得以一元以上三元以下折算一日，易科罰金。」；而依修正後刑法第四十
    一條第一項前段規定：「犯最重本刑為五年以下有期徒刑以下之刑之罪，而受六
    個月以下有期徒刑或拘役之宣告，因身體、教育、職業、家庭關係或其他正當事
    由，執行顯有困難者，得以一元以上三元以下折算一日，易科罰金。」是本件被
    告贓物犯行經本院諭知有期徒刑四月，依刑法第二條第一項前段之規定，應依修
    正後刑法第四十一條第一項前段之規定，為諭知易科罰金之折算標準。扣案之魚
    槍二支 (管制編號：0000000000~5號)，應依刑法第三十八條第一項第一款之規
    定宣告沒收。
中      華      民      國      九十      年      七      月    十七    日
                                          法  官    蔡虔霖
右正本證明與原本無異。
對於本判決如有不服應於收受送達後十日內向本院提出上訴書狀上訴於台灣高等法院
高雄分院並按他造當事人之人數附具繕本。
                                          書記官    謝天祥
中      華      民      國      九十      年      七      月    十七    日
附錄本案論罪科刑法條全文
槍砲彈藥刀械管制條例第九條第一項
未經許可，製造、販賣、轉讓、出租或出借魚槍者，處一年以下有期徒刑、拘役或新
台幣五十萬元以下罰金。
刑法第三百四十九條第一項
收受贓物者，處三年以下有期徒刑、拘役或五百元以下罰金。
刑法第三百四十九條第二項
搬運、寄藏、故買贓物或為擔保者，處五年以下有期徒刑、拘役或科或併
科一千元以下罰金。


司法院資訊處製作；財團法人民間司法改革基金會備份。
